臺灣臺北地方法院行政訴訟判決
111年度交字第187號
原      告  楊秀美  
被      告  交通部公路總局臺中區監理所

代  表  人  魏武盛  
上列當事人間交通裁決事件，原告不服被告民國111年3月9日彰
監四字第64-I1A063861號裁決，提起行政訴訟，本院判決如下：
    主  文
一、原告之訴駁回。
二、訴訟費用新臺幣300元由原告負擔。
    事實及理由
一、程序部分：
    本件係因原告不服被告民國111年3月9日彰監四字第64-I1A0
    63861號違反道路交通管理事件裁決書（下稱原處分）而提
    起行政訴訟，核屬行政訴訟法第237條之1第1項第1款規定之
    交通裁決事件，因卷證資料明確，爰依同法第237條之7規定
    ，不經言詞辯論，逕為判決。
二、爭訟概要：
　  原告於110年11月13日上午9時28分許，將所有車牌號碼0000
    -00號自用小客車（下稱系爭車輛）停放在彰化市○○路0段00
    0巷0號對面（下稱系爭地點），經彰化縣警察局（下稱舉發
    機關）交通隊員警認原告有「在設有禁止停車標誌、標線之
    處所停車（引擎熄火、駕駛人不在場）」之違規行為，遂於
    同日製發第I1A063861號舉發違反道路交通管理事件通知單
    （下稱舉發通知單）予以舉發。嗣被告審認原告有「在設有
    禁止停車標誌之處所停車」之違規事實，乃依道路交通管理
    處罰條例（下稱道交條例）第56條第1項第4款規定開立原處
    分，裁處原告新臺幣（下同）900元，並於111年3月10日送
    達原告，原告不服，於111年3月22日提起行政訴訟。
三、原告起訴主張及聲明：
  ㈠主張要旨：
　　系爭地點之標線是各個單位共同會勘，公認標線不清，已於
    111年3月15日由彰化市公所進行補繪改善，此有彰化市公所
    彰市工務字第1110004141號函可參。系爭地點未施工前，可
    從照片明顯看出靠馬路中央區域黃線及黃網線相當清楚，但
    是靠近中山國小側門圍牆區域的黃線及黃網線，明顯斑駁許
    多，容易導致民眾誤判此區域是尚未清除的無效標線，因為
    若是有效標線，應該跟馬路內側顏色一致、清楚，且具有連
    續性。再者，系爭地點施工完成後，對於舊標線亦沒有完全
    清除乾淨，因此，民眾遇到標線區域斑駁不清，以無效標線
    認定，尚屬合理之判斷。
　㈡聲明：原處分撤銷。
四、被告答辯及聲明：
　㈠答辯要旨：
　　經查系爭車輛拖吊前之採證照片，該處黃線標線明顯，駕駛
    人可明顯辨認並無原告所陳之情事。另依採證照片所示，原
    告係將系爭車輛停放在系爭地點，照片中之系爭車輛車牌號
    碼清晰可見，且該路段旁繪設有黃實線之禁止停車線，雖該
    黃實線略顯斑駁，但仍足資一般用路人判斷該地點係禁止停
    車之路段，且原告所爭執並經由彰化市公所進行補繪改善之
    地點黃網線範圍與系爭車輛所停放之位置尚有一段距離，非
    系爭車輛所停放之位置，且原告於舉發機關執勤人員執行舉
    發作業時並未在現場，而無從為之立即駛離，是足認原告之
    系爭車輛於前揭時、地，確有「在設有禁止停車標線之處所
    停車」之違規行為。
　㈡聲明：駁回原告之訴。　
五、本院之判斷：　　　　
  ㈠如爭訟概要欄所載之事實，除後述之爭點外，其餘為兩造所
    不爭執，並有舉發通知單（見本院卷第93頁）、原處分（見
    本院卷第115頁）及送達證書（見本院卷第117頁）在卷可稽
    ，堪以認定。
　㈡按汽車駕駛人停車時，在設有禁止停車標誌、標線之處所停
    車，處600元以上1,200元以下罰鍰，道交條例第56條第1項
    第4款定有明文。又禁止停車線為黃實線，用以指示禁止停
    車路段，禁止時間為每日上午7時至晚間8時，如有延長或縮
    短之必要時，應以標誌及附牌標示之，道路交通標誌標線號
    誌設置規則第168條第1、2、4項亦有明定。
　㈢經查，系爭車輛於前揭時間停放在系爭地點，且系爭地點路
    旁劃設有黃實線，並經員警先予鳴笛、拍攝違規照片後予以
    拖吊舉發等情，有舉發機關110年11月23日函暨所附查詢意
    見表及採證照片附卷可佐（見本院卷第97至101頁），可徵
    當時原告將系爭車輛停放在路旁劃設有黃實線之系爭地點，
    足認原告有「在設有禁止停車標誌之處所停車」之違規行為
    ，是被告據此裁罰原告，洵屬有據。
　㈣原告雖主張系爭地點未施工前，可從照片明顯看出靠馬路中
    央區域黃線及黃網線相當清楚，但是靠近中山國小側門圍牆
    區域的黃線及黃網線，明顯斑駁許多，容易導致民眾誤判此
    區域是尚未清除的無效標線云云。惟觀諸前開採證照片及原
    告提供系爭地點重畫前之照片（見本院卷第23頁），可見系
    爭地點路旁所劃設之黃實線雖略有斑駁，但對於用路人而言
    ，仍能清楚辨識判斷系爭地點係劃設黃實線之禁止停車之路
    段，並無導致民眾誤認為無效標線之情形，況系爭車輛停放
    地點，並非靠近學校門口之黃網線及黃線區域。是原告前揭
    主張僅為卸責之詞，難以採信。　　
  ㈤末按本件違規行為時之違反道路交通管理事件統一裁罰基準
    表，小型車在設有禁止停車標誌、標線之處所停車，於期限
    內繳納或到案聽候裁決者，應處罰鍰900元。核此規定，係
    基於母法之授權而為訂定，且就違反道路交通管理事件統一
    裁罰基準表中有關道交條例第56條第1項第4款裁罰基準內容
    ，並未牴觸母法，被告自得依此基準而為裁罰。
  ㈥本件判決基礎已臻明確，兩造其餘攻擊、防禦方法及訴訟資
    料經本院審酌後，核與判決結果不生影響，無一一論述之必
    要，併此敘明。
六、結論：
　　原處分認事用法並無違誤，原告訴請撤銷原處分為無理由，
    應予駁回。至本件裁判費為300元，應由敗訴之原告負擔，
    爰確定第一審訴訟費用額如主文第2項所示。　
中　　華　　民　　國　　111 　年　　5 　　月　　25　　日
　　　　　　　　　行政訴訟庭　法　官　邱士賓
上為正本係照原本作成。如不服本判決，應於送達後20日內，向本院提出上訴狀並表明上訴理由（原判決所違背之法令及其具體內容或依訴訟資料可認為原判決有違背法令之具體事實)，其未載明上訴理由者，應於提出上訴後 20 日內向本院補提理由書（上訴狀及上訴理由書均須按他造人數附繕本，如未按期補提上訴理由書，則逕予駁回上訴），並應繳納上訴裁判費新臺幣 750 元。
中　　華　　民　　國　　111 　年　　5 　　月　　25　　日
                              書記官  李  欣

訴訟費用計算書
項　　　　目　　　　　　　金　額（新臺幣）　　備　註
第一審裁判費　　　　　　　　300元
合        計　　　　　　　　300元